臺灣嘉義地方法院刑事判決　　　　　　　 93年度訴字第310號
公　訴　人　臺灣嘉義地方法院檢察署檢察官
被　　　告　丙○○
　　　　　　乙○○
上二人共同
選任辯護人　蕭敦仁　律師
被　　　告　丁○○
　　　　　　戊○○
上二人共同
選任辯護人　黃裕中　律師
上列被告等因貪污案件，經檢察官提起公訴（92年度偵字第7474
號），本院判決如下：
    主  文
乙○○、丁○○、戊○○均無罪。
丙○○部分，公訴不受理。
    理  由
壹、公訴意旨以：被告丙○○（已死亡）於民國七十年至八十五
    年間擔任臺灣糖業股份有限公司南靖糖廠（下簡稱南靖糖廠
    ）管理物料股股長；被告乙○○於八十五年十月至八十九年
    一月間擔任南靖糖廠管理物料股股長；被告丁○○自八十一
    年起至九十三年九月間擔任南靖糖廠管理物料股管理師；被
    告戊○○於八十二年至八十八年間擔任南靖糖廠物料股採購
    承辦人，四人均係依法令從事公務之人員。其等在南靖糖廠
    管理物料股任職期間，負責該糖廠物料採購需求之審查及計
    劃，並據以執行物料採購工作。依臺糖公司規定，凡採購金
    額在新臺幣（下同）六萬元以上者，需辦理公開招標；而採
    購金額在二萬元至六萬元者，應取具三家廠商之估價單進行
    估價，由報價最低之廠商承攬採購，甲○○（另案審理）係
    建榮五金行負責人、建大行實際負責人（建大行登記名義負
    責人為甲○○之母柯林邁），甲○○為求順利承攬南靖糖廠
    物料採購業務，竟基於對南靖糖廠承辦人員丙○○、乙○○
    、丁○○、戊○○四人，關於違背職務行為行賄之概括犯意
    ，由該四人利用在物料股任職之便，配合甲○○所提供機智
    企業社、興立五金行、立昌五金行、三益行及三榮工業社等
    陪標廠商估價單，進行虛偽比價，使甲○○得以承攬南靖糖
    廠物料採購，而於購辦公用器材、物品收取回扣，其等收受
    甲○○交付之回扣如下：(一)丙○○於七十八年至八十五年間
    以繳稅、借支等名義，向甲○○預支五千元至五萬元不等之
    款項，再由甲○○自其所取得南靖糖廠採購案中，提取部分
    回佣扣抵，總計丙○○收取回扣五十二萬二千二百元。(二)乙○○自八十六年初至八十八年底，由甲○○自該段期間內所
    取得南靖糖廠採購案總金額中，提撥約百分之二點五之款項
    作為回扣，總計乙○○共收取回扣二十八萬三千四百元。(三)
    丁○○自八十一年起至九十一年間，以預支方式收受甲○○
    所交付三萬元至二十萬元不等之回扣，而甲○○則自採購金
    額中提撥百分之二點五左右之回佣慢慢扣抵，總共收取六十
    三萬七千三百五十元之回扣。(四)戊○○自八十六年至八十八
    年間，按採購金額百分之五收受甲○○交付之回扣總計為四
    十三萬二千八百元。上揭丙○○、乙○○、戊○○、丁○○
    四人收取回扣之詳細時間、每次收取金額詳如附表所示。因
    認被告乙○○、丁○○、戊○○、丙○○均係犯貪污治罪條
    例第四條第一項第三款之購辦公用器材、物品收取回扣罪嫌
    云云。
貳、被告乙○○、丁○○、戊○○部分：
一、按犯罪事實，應依證據認定之，無證據不得認定犯罪事實；
    又不能證明被告犯罪者，應諭知無罪之判決。刑事訴訟法第
    一百五十四條第二項、第三百零一條第一項前段分別定有明
    文。又刑事訴訟法第一百六十一條已於九十一年二月八日修
    正公布，其第一項規定：檢察官就被告犯罪事實，應負舉證
    責任，並指出證明之方法。因此，檢察官對於起訴之犯罪事
    實，應負提出證據及說服之實質舉證責任。倘其所提出之證
    據，不足為被告有罪之積極證明，或其指出證明之方法，無
    從說服法院以形成被告有罪之心證，基於無罪推定之原則，
    自應為被告無罪判決之諭知；事實之認定，應憑證據，如未
    能發現相當證據，或證據不足以證明，自不能以推測或擬制
    之方法為裁判基礎；又認定犯罪事實所憑之證據，雖不以直
    接證據為限，間接證據亦包括在內，然無論直接或間接證據
    ，其為訴訟上之證明，須於通常一般之人均不致於有所懷疑
    ，而得確信其為真實之程度者，始得據之為有罪之認定，倘
    其證明尚未達到此一程度，而有合理之懷疑存在時，即無從
    為有罪之認定；另被告所持之辯解縱有可疑，仍非有積極證
    據足以證明其犯罪，不能遽為有罪之認定。最高法院九十二
    年臺上字第一二八號判例、四十年臺上字第八六號判例、七
    十六年臺上字第四九八六號判例、八十四年度臺上字第二六
    七七號裁判意旨可資參照。
二、公訴人認被告乙○○、丁○○、戊○○均有犯貪污治罪條例
    第四條第一項第三款之購辦公用器材、物品收取回扣罪嫌，
    係以甲○○給付回扣之證詞，及證人林和平、机明貴、林美
    青、侯響能、趙慶寬出借機智企業社、立昌螺絲行、興立五
    金行、三榮工業社等行號證件印章予甲○○參與南靖糖廠比
    價作業，證人蔡宗成與甲○○互核一致拒收回扣之證言，佐
    以記載給付回扣詳情之記事簿二本，被告丁○○、戊○○就
    所陳未收受回扣呈說謊反應之測謊結果，及南靖糖廠八十八
    年、八十四年物品採購傳票冊、南靖糖廠八十二年度購料供
    應廠商登記名冊各一冊，職位職務標準表一紙等為其論罪依
    據。然被告乙○○、戊○○、丁○○等人均矢口否認有何貪
    污犯行，乙○○辯稱：記事簿所載僅係甲○○個人宴客、借
    貸紀錄，與五金行經營無涉，且無相關回扣購辦案之紀錄可
    資憑佐，既無證據能力亦不得據為收取回扣之證據，伊當時
    將屆退休且生活無虞，何須違法收取回扣云云；丁○○、戊○○則辯稱：記事簿非屬刑事訴訟法第一百五十九條之四第
    二款所稱文書，且核諸採購傳票冊統計所得之回扣比例不等
    ，顯與甲○○所述比例不符，記事簿記載無證據能力，證人
    林和平、机明貴等人陪標為甲○○私人行為，與被告等人無
    涉。測謊結果失真，不得作為認定被告有罪之唯一證據。且
    丁○○未經管採購、驗收業務，戊○○八十八年三月間即調
    離物料股採購職務，記事簿所載八十九年至九十年間回扣扣
    抵，與事實不符云云。經查：
  (一)公訴人提出甲○○所有記事簿二本為被告等人收取回扣之證
    據，辯護意旨雖認屬甲○○個人宴客、借貸記錄爭執其證據
    能力，惟按除顯有不可信之情況外，從事業務之人於業務上
    或通常業務過程所須製作之記錄文書、證明文書得為證據，
    刑事訴訟法第一百五十九條之四第二款定有明文，證人甲○○於本院審理時證稱：於七十幾年退伍後就陸續接手經營建
    榮五金行及建大行，記事簿之記載除記事簿(二)三十二頁以前
    參有父親、姊姊及妻子的筆跡外，記事簿(一)(二)均係伊親筆記
    載，內容係與五金行業務事項及朋友借貸等有關等語（見本
    院卷(一)第九八至一０六頁），且觀諸記事簿內容記載期間長
    達數年，並係法務部調查局嘉義縣調查站（下簡稱嘉義縣調
    站）因甲○○另涉林務局虛報器材採購案件，持搜索票至甲○○位於嘉義市○○路六一六號處所搜索查獲乙節，亦經嘉
    義縣調站於九十三年十一月二十五日以義肅字第０九三六五
    ０二四０六０號函覆記事簿取得經過在卷可稽，則依證人甲○○上揭證述、記事簿記載內容及查扣經過以觀，記事簿中
    甲○○就其經營建榮五金行及建大行所為採購相關記載，係
    業務上製作之記錄文書，尚難認記事簿記載有顯不可信之情
    況，應有證據能力。又證人甲○○於偵查中結證稱其於嘉義
    縣調站及偵查中所述屬實（見九十二年偵字第七四七四號偵
    查卷第二二四頁），於本院審理時經逐一提示其於嘉義縣調
    站之陳述並告以要旨，亦證稱其於嘉義縣調站所述屬實，被
    告等人亦針對證人前於嘉義縣調站、偵查中及本院審理時之
    證言行交互詰問，此有本院九十三年十月二十八日審判筆錄
    在卷可稽（見本院卷(一)第八八頁至一０九頁），則證人甲○○於審判中既已依法定程序到場具結陳述，並接受被告等人
    詰問其於嘉義縣調站及偵查中之相關陳述證言內容，證人甲○○於嘉義縣調站陳述得作為被告等人犯罪事實之判斷依據
    ，亦有證據能力，核先敘明。
  (二)被告乙○○於八十五年十月一日至八十九年一月三十一日擔
    任南靖糖廠物料股長，負責物料收發憑證之審核、年期用料
    預算之審編執行、物料存量基準之研定及採購詢價、議價、
    開標、決標、訂約之核辦等工作；被告丁○○自七十七年四
    月一日至九十三年九月三十日止擔任南靖糖廠物料管理師，
    負責各部門材料調撥、各部門一般材料控管、庫存盤點及物
    料維護與保險等工作；被告戊○○於八十二年七月十六日至
    八十八年三月三十一日擔任南靖糖廠採購師，負責物料採購
    、招標、比價、底價之擬訂、報價、詢價、交貨通知、進庫
    等單據之填發等工作，有臺灣糖業公司資產管理中心嘉義區
    營運處九十三年十二月三日嘉資人字第０九三一七三０一０
    ０一號函附其等服務紀錄及擔任物料工作服務期間職位及負
    責工作內容表各一份在卷可稽，其等在南靖糖廠管理物料股
    任職期間，負責該糖廠物料採購需求之審查及計劃，並據以
    執行物料採購工作，均係依法令從事公務之人員乙節，堪予
    認定。
  (三)依南靖糖廠財物請購驗收程序要點表所示，採購稽察限額為
    一千五百萬元，而採購金額在四千元以下者，得不附報價單
    ；四千元以上未達六萬元則取其三家以上估價單比價或議價
    ；六萬元以上未達三十萬元者，指名合格廠商五家以上通訊
    參加比價等情，有臺灣糖業公司砂糖事業部南靖糖廠九十四
    年四月二十七日以（九四）靖政風字第０九四一三五０二０
    ０五號函附上揭採購驗收程序要點表一份在卷可稽，公訴意
    旨所指二萬元至六萬元為公開招標及估價得標之額度限制，
    與上揭規定不符。又本案甲○○以機智企業社、立昌螺絲行
    、興立五金行、三榮工業社等行號所提供之證件、印章等資
    料參與南靖糖廠比價作業取得承攬南靖糖廠物料採購等情，
    業經證人林和平於偵查中證稱：是機智配管材料行負責人，
    有借甲○○公司章及私章去投標採購案等語（見九十二年度
    他字第一０九九號偵查卷第六三、六四頁）；證人林美青證
    稱：機智企業社公司大小章、營利事業登記證借給甲○○，
    不知道他標到南靖糖廠採購案等語（見上揭偵字卷第六二頁
    ）；證人机明貴證稱：是立昌螺絲行負責人，有幫甲○○在
    南靖糖廠投標採購案中陪標二、三十次。他估價單拿來蓋公
    司章及負責人印章後交其處理等語（見上揭他字卷第七十頁
    ）；證人侯響能證稱：是興立五金行負責人，甲○○確實曾
    經拿估價單給伊家人蓋過公司印章及私章後交其處理，沒有
    幫甲○○去陪標等語（見上揭他字卷第七三頁）；證人趙慶
    寬證稱：是三榮工業社負責人。有幫甲○○陪標二、三次。
    他標單拿來經填寫並蓋公司章後寄回南靖糖廠，或交給甲○○處理等語（見上揭他字卷第六六頁），綜觀上揭證人證述
    情節均係有關甲○○透過向機智企業社等行號借得證件參與
    陪標之證詞，並非被告等人如何配合作業之指證，證人甲○○雖證稱被告戊○○和蔡宗成直接報單價寄給伊或是告訴伊
    寄給哪些廠商處理等語（見上揭他字卷第七七頁），然此僅
    可證明被告等人曾寄交採購資料，並無具體採購個案可資查
    核，亦無其他廠商有否接獲相關採購資訊之證據，參以建榮
    五金行及建大行本係臺糖公司造冊在案購料供應廠商乙節，
    有該公司購料供應廠商登記名冊可稽（見扣案購料供應廠商
    登記名冊第一頁），尚難以被告等人當時任職物料股，提供
    採購訊息予物料供應廠商，即推論被告等人確有利用任職之
    便配合甲○○進行虛偽比價，使其得以承攬南靖糖廠物料採
    購之犯意聯絡及犯行。
  (四)按貪污治罪條例第四條第一項第三款購辦公用物品，浮報價
    額、數量、收取回扣罪，所謂「回扣」，係指將應付之公用
    物品價款中，與對方要約，提取一定比率或扣取其中一部分
    ，圖為不法之所有而言。最高法院九十三年度臺上字第一三
    二八號、八十八年度臺上字第一八六二號裁判意旨可資參照
    。本案證人甲○○就被告等人收取回扣之情形，係以扣案二
    本記事簿為據，其於本院審理時證稱：記事簿記載回扣部分
    ，是按照採購金額計算，記事簿編號(一)藍色筆註記欄位係當
    月要給被告買賣的回扣總金額，黑色筆註記欄位是實際給的
    價錢等語（見本院卷(一)第九一至一０六頁）；於嘉義縣調站
    陳稱：「（記事簿(一)）該記事簿內容確係我親自記載無誤，
    該本記事簿係登載自八十六年起至九十一年間，主要記載臺
    糖公司南靖糖廠物料課採購人員股長乙○○、倉庫人員丁○○、承辦人戊○○‧‧‧因為他們向我採購五金用品，我按
    月登載給予他們各單位一成回扣並自該等回扣每筆提撥數百
    至數千元不等的錢，做為與單位間人員往來應酬的公基金」
    「（記事簿(二)）該記事簿內容係我與我父親柯永遠記載，該
    本記事簿係登載自七十年起至九十一年間，一些私人借貸及
    臺糖公司南靖糖廠物料科丁○○、戊○○、丙○○‧‧‧等
    人向我借貸的紀錄」「（記事簿(一)）該記事簿第五頁至第九
    頁登載南靖糖廠採購人員股長乙○○、倉庫人員丁○○、承
    辦人戊○○在八十六年一月至十二月所分得的回扣金額，其
    中乙○○、丁○○各分得採購金額百分之二點五的回扣，戊○○分得採購金額百分之五的回扣。舉例而言，八十六年一
    月份向我採購金額為二十一餘萬元，我預計分配一成的回扣
    二萬一千二百四十元，乙○○、丁○○各應分配五千三百一
    十元，戊○○應分配一萬六百二十元，各取整數，我在八十
    六年一月二十二日拿五千元至乙○○辦公室親自交給他，戊○○拿回扣的情形跟乙○○一樣，只是金額加倍而已。而丁○○的部分，因為他都事先向我預支，所以該筆五千元的回
    扣，我以累計的方式一起核算，丁○○在八十六年全年度累
    計分得十萬九千五百元，因為他事先向我借款，所以在八十
    六年結束的時候，丁○○反而還欠我三萬六千五百元。另外
    ，筆記簿中我以藍色筆記載各月份回扣金額，以黑色筆記載
    實際交付的回扣金額，以紅色筆記載自回扣金額提撥的公基
    金」等語（見上揭偵字卷第一七一頁反面、第一七二頁）。
    惟本院依證人甲○○證述記事簿(一)第五頁以下所示被告乙○○、丁○○、戊○○等人之回扣金額，與扣案建榮五金行與
    建大行在南靖糖廠八十八年、八十四年物品採購傳票冊，以
    及該糖廠九十四年二月五日以（九四）靖政風字第０九四一
    三五０二００二號函送建榮五金行及建大行在南靖糖廠八十
    三年、八十五年、八十六年及八十七年物品採購傳票冊核對
    結果，建榮五金行及建大行採購物品傳票冊所示採購金額並
    無與記事簿(一)記載比例成數相符之金額，甚且經本院核對建
    大行於八十八年六月間開具南靖糖廠購買滅火器及銅鎖金額
    共三千九百四十八元之統一發票，該次採購係於八十八年六
    月二十五日報銷結案，此有上揭傳票冊可資參核，然記事簿
    (一)所載八十八年度六月份乙○○、丁○○均無所謂「回扣」
    金額記載，則證人所述依當月採購金額計算回扣之證詞與具
    體採購資料核對結果並不相符，再觀諸如附表所示被告丁○○於八十九年一月間有超額預支情況、被告戊○○離開物料
    股後之八十九年三月至九十年十月間仍有扣抵記載，證人甲○○所證述記事簿記載數字是否確係採購回扣金額，已非無
    疑。況證人甲○○就被告等人回扣比例成數，雖證稱被告乙○○、丁○○各分得採購金額百分之二點五的回扣，被告戊○○分得採購金額百分之五的回扣云云，然比對記事簿(一)記
    載僅八十六年度相符，對於八十七、八十八年度回扣比例不
    符部分，僅證稱：「‧‧‧後來戊○○分配所得只略多於乙○○、丁○○，到底分配比例為何我也不清楚」等語（見上
    揭偵字卷第一七六頁反面），就記事簿(一)記載蔡宗成回扣金
    額部分證稱：八十八年中蔡宗成接辦物料採購，伊依照慣例
    提撥一成採購金額，作為回扣或應酬用公基金，所以將蔡宗
    成應分配得回扣的部分記載進去，記事簿(一)第五十四頁雖有
    記載自八十八年至九十一年間應分配給蔡宗成的回扣金額累
    計為十六萬七千二百五十元，但蔡宗成一毫未取，登載金額
    作為其他公基金不夠時挪用等語（見上揭偵字卷第一七二頁
    反面），則綜觀證人甲○○就記載被告等人收取金額比例成
    數不等之理由交代不清，且以蔡宗成從未收受回扣依然按月
    記載金額於記事簿上，證人所謂「回扣」金額之記載顯難認
    係與被告等人要約合意而為。參以證人甲○○就記事簿代號
    之含意，分別證稱：記事簿(二)記載丙○○自七十四年七月至
    八十五年三月索取之回扣，雖以「借款」名義登載，實際上
    是預支回扣、「在第五、七、九頁中八十六年一月份的交付
    日期『元／２２完』係表示我在八十六年一月二十二日親自
    將五千元回扣交乙○○收執，戊○○拿回扣的情形、時間跟
    乙○○一樣，只是金額加倍而已」「如果該筆款項以『對扣
    完』、『完』之方式紀錄，表示該員就該筆款項有還錢，如
    果是以『抵扣完』或者空白（意指未清償）之方式紀錄，就
    是我支付給他們的回扣」等語（分別見上揭偵字卷第一七三
    頁反面、第一七六頁反面、第一七八頁反面），上揭證人甲○○證稱記事簿(二)記載「借款」代表預支回扣，記事簿(一)「
    完」係指交付回扣完畢，「對扣完」、「完」表示有還款，
    「抵扣完」或空白為回扣，參以其於本院審理時證稱：記事
    簿有記載朋友借款事項等語（見本院卷(一)第九七頁），證人
    甲○○對於其所謂「回扣」與私人借貸間金額之記載代號顯
    然混雜使用，甚且以是否還款作為所謂「回扣」認定標準，
    則縱該二本記事簿確係證人甲○○數年之記錄，然其證述被
    告等人收取回扣成數比例不等，且記事簿記載數字，與扣案
    傳票冊所示南靖糖廠具體物料採購價款間，並無相符價額之
    成數比例可資佐證，據以認定記事簿金額之記載確為證人甲○○與被告等人要約，提取採購物品價款中一定比率或扣取
    其中一部分，而為上揭規定所示之「回扣」，自難僅以有上
    揭瑕疵之證人甲○○證言及其紀錄之二本記事簿自相佐證，
    遽為不利被告等人之認定。
  (五)又本案經公訴人送法務部調查局為測謊鑑定，雖認被告丁○○及戊○○就未收受甲○○送的回扣問題，經測試均成情緒
    波動之反應，研判均有說謊等情，有法務部調查局九十三年
    一月十六日科調南字第０九三六二四二０一０號測謊報告書
    及測試資料在卷可稽。然測謊鑑定係依一般人在說謊時，心
    理、情緒波動異於平常，而經由科學儀器觀測紀錄，再由專
    業人員予以判斷是否說謊，故判斷結果之正確與否，涉及判
    斷人員之專業素養、所訊問之問題是否能使受測謊人於正常
    及心虛狀態下反應不同、受測謊人之心理控制狀態及身體狀
    態是否適合接受測謊等等，其中一環節有所疏忽，即將導致
    測謊結果失真，是尚難僅以測謊結果作為認定被告有罪、無
    罪之唯一證據，而需輔以其他證據以資判斷（最高法院九十
    三年度臺上字第三四四八號裁判意旨可資參照），本案既未
    能由公訴人所提出證人甲○○證詞及記事簿記載、證人林和
    平、机明貴、林美青、侯響能、趙慶寬等人之證言，及南靖
    糖廠採購傳票冊等據以認定被告等人確有收取回扣之事實，
    尚乏積極證據證明被告等人有公訴人所指貪污犯行，依上揭
    說明所示，自難僅以上開測謊報告書作為被告丁○○、戊○○有罪之依據。
三、綜上，公訴意旨所提出之證據或所指出之證明方法既有上揭
    可議之處，尚不足為被告乙○○、丁○○及戊○○有罪之積
    極證明，此外復查無其他積極之證據足資證明被告等人確有
    公訴人所指貪污犯行，本案既不能證明被告犯罪事實，依法
    自應諭知無罪之判決。
、被告丙○○部分：
一、按被告死亡者，應諭知不受理之判決，並得不經言詞辯論為
    之，刑事訴訟法第三百零三條第五款、第三百零七條分別定
    有明文。
二、本案被告丙○○上揭被訴涉犯貪污治罪條例第四條第一項第
    三款之購辦公用器材、物品收取回扣罪嫌，因被告丙○○已
    於九十四年五月二十三日死亡，有國立臺灣大學醫學院附設
    醫院死亡證明書一份在卷可稽，是依上開說明，被告丙○○
    被訴部分，爰不經言詞辯論，逕為不受理之判決。
據上論斷，應依刑事訴訟法第三百零一條第一項、第三百零三條
第五款、第三百零七條判決如主文。
本案經檢察官廖素琪到庭執行職務。
中　　華　　民　　國　　94　　年　　7 　　月　　14　　日
                  刑事第三庭  審判長法  官  沈福財
                                    法  官  卓春慧
                                    法  官  陳端宜
上列正本證明與原本無異。
如不服本判決，應於判決送達後10日內向本院提出上訴狀（應附
繕本）。告訴人或被害人如對於本判決不服者，應具備理由請求
檢察官上訴，其上訴期間之計算係以檢察官收受判決正本之日期
為準。
中　　華　　民　　國　　94　　年　　7 　　月　　14　　日
                                    書記官  李佳惠
附表
┌──────────────────────────┐
│丙○○不法金額事證對照表一                          │
├──────┬────┬──────┬───────┤
│實際回扣金額│預支時間│扣抵時間    │相關證據      │
│（單位：元）│        │            │              │
├──────┼────┼──────┼───────┤
│5000        │74.7.18 │4.18        │甲○○記事簿（│
│            │        │            │二）第11頁。  │
├──────┼────┼──────┼───────┤
│10000       │74.8.6  │4.18        │甲○○記事簿（│
│            │        │            │二）第11頁。  │
├──────┼────┼──────┼───────┤
│50254       │77.6.30 │7.30        │甲○○記事簿（│
│            │        │            │二）第21頁。  │
├──────┼────┼──────┼───────┤
│30000       │78.6.30 │未清償（有預│甲○○記事簿（│
│            │        │支未扣抵）  │二）第25頁。  │
├──────┼────┼──────┼───────┤
│20000       │78.9.19 │未清償（有預│甲○○記事簿（│
│            │        │支未扣抵）  │二）第26頁。  │
├──────┼────┼──────┼───────┤
│14000       │78.11.20│未清償（有預│甲○○記事簿（│
│            │        │支未扣抵）  │二）第27頁。  │
├──────┼────┼──────┼───────┤
│200000      │78.7.20 │未清償（有預│甲○○記事簿（│
│            │        │支未扣抵）  │二）第26頁。  │
├──────┼────┼──────┼───────┤
│30000       │78.6.30 │未清償（有預│甲○○記事簿（│
│            │        │支未扣抵）  │二）第25頁。  │
├──────┼────┼──────┼───────┤
│20000       │80.10.1 │80.12.31扣抵│甲○○記事簿（│
│            │        │完          │二）第32頁。  │
└──────┴────┴──────┴───────┘
┌──────────────────────────┐
│丙○○不法金額事證對照表二                          │
├──────┬────┬──────┬───────┤
│實際回扣金額│預支時間│扣抵時間    │相關證據      │
│（單位：元）│        │            │              │
├──────┼────┼──────┼───────┤
│20000       │80.11.25│81.4.30     │甲○○記事簿（│
│            │        │            │二）第33頁。  │
├──────┼────┼──────┼───────┤
│20000       │81.2.10 │9.30        │甲○○記事簿（│
│            │        │            │二）第34頁。  │
├──────┼────┼──────┼───────┤
│5000        │81.4.29 │9.30        │甲○○記事簿（│
│            │        │            │二）第34頁。  │
├──────┼────┼──────┼───────┤
│10000       │81.5.30 │10.31       │甲○○記事簿（│
│            │        │            │二）第34頁。  │
├──────┼────┼──────┼───────┤
│20000       │81.8.7  │10.31       │甲○○記事簿（│
│            │        │            │二）第34頁。  │
├──────┼────┼──────┼───────┤
│10000       │81.11.5 │12.31       │甲○○記事簿（│
│            │        │            │二）第34頁。  │
├──────┼────┼──────┼───────┤
│10000       │81.11.20│12.31       │甲○○記事簿（│
│            │        │            │二）第34頁。  │
├──────┼────┼──────┼───────┤
│3200        │81.11.23│12.31       │甲○○記事簿（│
│            │        │            │二）第34頁。  │
├──────┼────┼──────┼───────┤
│10000       │81.11.27│12.31       │甲○○記事簿（│
│            │        │            │二）第34頁。  │
└──────┴────┴──────┴───────┘
┌──────────────────────────┐
│丙○○不法金額事證對照表三                          │
├──────┬────┬──────┬───────┤
│實際回扣金額│預支時間│扣抵時間    │相關證據      │
│（單位：元）│        │            │              │
├──────┼────┼──────┼───────┤
│50000       │82.1.21 │83.9.12     │甲○○記事簿（│
│            │        │            │二）第35頁。  │
├──────┼────┼──────┼───────┤
│10000       │82.3.7  │83.9.12     │甲○○記事簿（│
│            │        │            │二）第35頁。  │
├──────┼────┼──────┼───────┤
│2000        │82.5.6  │83.9.12     │甲○○記事簿（│
│            │        │            │二）第35頁。  │
├──────┼────┼──────┼───────┤
│3000        │83.10.26│11.1        │甲○○記事簿（│
│            │        │            │二）第36頁。  │
├──────┼────┼──────┼───────┤
│50000       │84.6.1  │89.3.13     │甲○○記事簿（│
│            │        │            │二）第37頁。  │
├──────┼────┼──────┼───────┤
│50000       │84.1.23 │89.3.13     │甲○○記事簿（│
│            │        │            │二）第37頁。  │
├──────┼────┼──────┼───────┤
│50000       │85.3.26 │未註明扣抵完│甲○○記事簿（│
│            │        │時間        │二）第38頁。  │
├──────┼────┼──────┼───────┤
│總計：522200│        │            │甲○○92.4.4調│
│            │        │            │查筆錄。      │
└──────┴────┴──────┴───────┘
┌──────────────────────────┐
│戊○○不法金額事證對照表                            │
├──────┬─────────┬─────────┤
│實際回扣金額│涉嫌時間          │相關證據          │
│（單位：元）│                  │                  │
├──────┼─────────┼─────────┤
│154800      │86年度            │一、甲○○記事簿（│
├──────┼─────────┤    一）第9、18、 │
│128500      │87年度            │    28頁。        │
├──────┼─────────┤二、92年4月4日調查│
│49500       │88年度            │    筆錄。        │
├──────┼─────────┤三、甲○○記事簿（│
│100000      │89.3.15-90.10.15（│    二）第37頁。  │
│            │84.6.8預支再自上列│                  │
│            │期間扣抵）        │                  │
├──────┼─────────┤                  │
│總計：432800│                  │                  │
└──────┴─────────┴─────────┘
┌──────────────────────────┐
│乙○○不法金額事證對照表                            │
├──────┬─────────┬─────────┤
│實際回扣金額│涉嫌時間          │相關證據          │
│（單位：元）│                  │                  │
├──────┼─────────┼─────────┤
│109500      │86年度            │一、甲○○記事簿（│
├──────┼─────────┤    一）第5、14、 │
│94500       │87年度            │    24頁。        │
├──────┼─────────┤二、92年4月4日調查│
│79400       │88年度            │    筆錄。        │
├──────┼─────────┤                  │
│總計：283400│                  │                  │
└──────┴─────────┴─────────┘
┌──────────────────────────┐
│丁○○不法金額事證對照表                            │
├──────┬─────────┬─────────┤
│實際回扣金額│涉嫌時間          │相關證據          │
│（單位：元）│                  │                  │
├──────┼─────────┼─────────┤
│109500      │86年度            │一、甲○○記事簿（│
├──────┼─────────┤    一）第7、16、 │
│92500       │87年度            │    26、44、50、52│
├──────┼─────────┤    頁。          │
│94500       │88年度            │二、92年4月4日調查│
├──────┼─────────┤    筆錄。        │
│63750       │89年度            │三、甲○○記事簿（│
├──────┼─────────┤    二）第42、43頁│
│43400       │90年度            │    。            │
├──────┼─────────┤                  │
│33700       │91年度            │                  │
├──────┼─────────┤                  │
│小計：437350│                  │                  │
├──────┼─────────┤                  │
│超額預支回扣│89年1月20日       │                  │
│：200000    │                  │                  │
├──────┼─────────┤                  │
│總計：637350│                  │                  │
└──────┴─────────┴─────────┘
